最高法院民事裁定　　　　　　　一○○年度台抗字第一五一號
抗　告　人　王滋林
訴訟代理人　林政憲律師
　　　　　　吳絮琳律師
　　　　　　黃昱璁律師
上列抗告人因與新美光股份有限公司等間請求損害賠償等再審事
件，對於中華民國九十九年十二月十五日台灣高等法院台中分院
裁定（九十九年度重再字第五號），提起抗告，本院裁定如下：
    主  文
抗告駁回。                                              
抗告訴訟費用由抗告人負擔。
    理  由
按再審之訴，應於三十日之不變期間內提起。前項期間，自判決
確定時起算，判決於送達前確定者，自送達時起算；其再審之理
由發生或知悉在後者，均自知悉時起算。但自判決確定後已逾五
年者，不得提起。民事訴訟法第五百條第一項、第二項定有明文
。又當事人倘主張其知悉再審理由在後，應就此知悉在後之事實
負舉證責任。再當事人對於確定裁定聲請再審，依民事訴訟法第
五百零七條準用第四百九十六條第一項但書規定，不得以其已依
抗告主張之事由，為其聲請之理由；知其事由而不為主張者，亦
同。本件抗告人主張民國九十八年十二月三十一日原法院九十八
年度重再字第一三號確定裁定（下稱原確定裁定）有民事訴訟法
第四百九十六條第一項第一款規定之情形，對之聲請再審，係以
：伊於九十八年十一月十六日知悉及取得林務局空照圖，於同年
十二月十日對前訴訟程序原法院九十五年度重再更(二)字第一號（
下稱第一號）確定判決提起再審之訴，未逾三十日。原確定裁定
認伊就該判決提起再審之訴，已逾三十日不變期間，裁定予以駁
回，適用法規顯有錯誤云云，為其論據。查抗告人主張之再審事
由要旨，業經其於原確定裁定抗告程序中主張，而為本院九十九
年度台抗字第二○○號裁定所不採，本院並以抗告人前對上開第
一號判決提起上訴，經本院以九十六年度台上字第一○九二號裁
定駁回其上訴確定，已於九十六年六月五日合法送達該裁定正本
予抗告人之訴訟代理人林政憲等律師，抗告人又未舉證證明其知
悉再審事由在後之理由，其再審之訴自非合法等情，認原確定裁
定駁回抗告人再審之訴，洵無違誤，以裁定駁回其抗告確定。是
本院既認原確定裁定並無適用法規顯有錯誤情形而駁回抗告人之
抗告，自不得再以相同理由主張該裁定適用法規顯有錯誤，對之
聲請再審。原法院認抗告人對原確定裁定聲請再審為無理由，以
裁定駁回之，於法並無不合。抗告意旨，指摘原裁定不當，聲明
廢棄，非有理由。
據上論結，本件抗告為無理由。依民事訴訟法第四百九十五條之
一第一項、第四百四十九條第一項、第九十五條、第七十八條，
裁定如主文。
中    華    民    國  一○○  年    二    月  二十四  日
                      最高法院民事第六庭
                          審判長法官  陳  國  禎  
                                法官  簡  清  忠  
                                法官  王  仁  貴  
                                法官  葉  勝  利  
                                法官  阮  富  枝  
本件正本證明與原本無異
                                      書  記  官  
中    華    民    國  一○○  年    三    月    七    日
                                                      Q